臺灣苗栗地方法院民事裁定
111年度聲字第64號
聲  請  人  品工多元室內設計有限公司

兼  法  定
代  理  人  徐玉丁
                    送達代收人  江玉珍  住苗栗縣○○市○○路0000號
相  對  人  林家保
上列當事人間聲請停止強制執行事件，本院裁定如下：
    主      文
一、聲請人品工多元室內設計有限公司供擔保新臺幣貳拾貳萬玖
    仟零玖拾柒元後，本院民國一百一十一年度司執字第二七六
    九三號清償債務事件之強制執行程序對聲請人品工多元室內
    設計有限公司部分，於本院民國一百一十一年度訴字第四五
    七號債務人異議之訴事件判決確定、和解或撤回起訴前應暫
    予停止。
二、聲請人徐玉丁供擔保新臺幣貳拾壹萬陸仟陸佰陸拾柒元後，
    本院民國一百一十一年度司執字第二七六九三號清償債務事
    件之強制執行程序對聲請人徐玉丁部分，於本院民國一百一
    十一年度訴字第四五七號債務人異議之訴事件判決確定、和
    解或撤回起訴前應暫予停止。　　
    理      由
一、按有回復原狀之聲請，或提起再審或異議之訴，或對於和解
    為繼續審判之請求，或提起宣告調解無效之訴、撤銷調解之
    訴，或對於許可強制執行之裁定提起抗告時，法院因必要情
    形或依聲請定相當並確實之擔保，得為停止強制執行之裁定
    ，強制執行法第18條第2項定有明文。又執行法院為停止強
    制執行裁定時所命債務人提供之擔保，係以擔保債權人因債
    務人聲請停止強制執行不當可能遭受之損害獲得賠償為目的
    ，法院應依標的物停止執行後，債權人未能即時受償或利用
    該標的物所受之損害額，或其因另供擔保強制執行所受之損
    害額定該擔保數額（最高法院民國102年度台抗字第555號裁
    定意旨可供參考）
二、聲請意旨略以：伊等已就本院111年度司執字第27693號事件
    （下稱系爭執行事件）提起債務人異議之訴，爰聲請供擔保
    停止系爭執行事件之執行程序等語。
三、經查：　　
  ㈠系爭執行事件尚未執行完畢，且聲請人已提出債務人異議之
    訴並經本院受理在案（111年度訴字第457號，下稱系爭訴訟
    ）各節，業經本院調取上開案件卷宗核閱無訛，揆諸首揭法
    律規定，聲請人聲請停止執行，自屬有據，應予准許。
　㈡本件相對人對聲請人品工多元室內設計有限公司所聲請強制
    執行債權本金金額為新臺幣（下同）105萬7,371元、對聲請
    人徐玉丁所聲請強制執行債權本金金額為100萬元，有民事
    聲請強制執行狀附於系爭執行事件卷宗可參，是依前揭最高
    法院裁定意旨，應以相對人因系爭訴訟尚未確定而遲延受償
    、資金無法自由運用所生之相當於利息之損失定該擔保數額
    。又審酌系爭訴訟為得上訴第三審事件，依各級法院辦案期
    限實施要點規定，一、二、三審辦案期限合計為4年4月。再
    以性質較客觀、不受景氣波動影響之民法第203條所定法定
    利率（即週年利率百分之五）計算，相對人因停止執行可能
    發生之損害額應各為22萬9,097元【計算式：105萬7,371元×
    法定利率5％×（4+4/12）＝22萬9,097元，元以下四捨五入】
    、21萬6,667元【計算式：100萬元×法定利率5％×（4+4/12）
    ＝21萬6,667元，元以下四捨五入】，爰以此酌定停止執行之
    擔保金額。
四、依強制執行法第18條第2項，裁定如主文。
中　　華　　民　　國　　111 　年　　11　　月　　11　　日
                  民事第二庭  法　官　陳中順
以上正本係照原本作成。　　　　　　　　　
如不服本裁定應於送達後10日內向本院提出抗告狀（須附繕本）
，並繳納抗告費新臺幣1,000元。　　　　　　　　　
中　　華　　民　　國　　111 　年　　11　　月　　11　　日
                              書記官  蔡芬芬